臺灣高雄地方法院刑事判決　　　　　　　94年度訴字第3728號
公　訴　人　臺灣高雄地方法院檢察署檢察官
被　　　告　乙○○
上列被告因毒品危害防制條例案件，經檢察官提起公訴（94年度
毒偵字第7625號），嗣被告就被訴事實為有罪之陳述，並聽取當
事人之意見後，本院合議庭裁定改依簡式審判程序由受命法官獨
任進行審判程序，並判決如下：
    主  文
乙○○連續施用第一級毒品，累犯，處有期徒刑拾月；扣案之第
一級毒品海洛因壹包（驗後淨重零點貳肆公克，空包裝重零點貳
公克），沒收銷燬之。
    事  實
一、乙○○前於民國92年間因施用毒品案件，經本院裁定送觀察
    、勒戒後，認有繼續施用毒品之傾向，經本院裁定令入戒治
    處所施以強制戒治，於92年8 月28日因停止戒治，於93年2
    月23日期滿執行完畢，經臺灣高雄地方法院檢察署檢察官於
    戒治後起訴，就施用第一級毒品及第二級毒品部分分別經本
    院以92年度訴字第1397號判處有期徒刑7 月、5 月，應執行
    有期徒刑10月確定，並與另案竊盜罪，經判處有期徒刑3 月
    確定，2 案接續執行，而於94年3 月25日縮刑期滿執行完畢
    。詎乙○○仍不知悔改，於前開觀察、勒戒及強制戒治釋放
    後5 年內，基於施用第一級毒品海洛因之概括犯意，自94年
    8 月10日某時許起至94年9 月1 日12時許止，約以每天施用
    2 、3 次之頻率，在其高雄縣梓官鄉○○路260 號住處內，
    以將海洛因加水摻入針筒注射之方式，連續施用第一級毒品
    海洛因多次，嗣於94年9 月2 日16時29分許，因逆向行駛遭
    警尾隨，至高雄市鹽埕區○○○路241 號前始為警欄檢查獲
    ，並扣得乙○○當場丟棄之第一級毒品海洛因1 包（驗後淨
    重0.24公克，空包裝重0.23公克），並經乙○○同意採尿送
    驗結果，始知悉上情。
二、案經高雄市政府警察局保安大隊報請臺灣高雄地方法院檢察
    署檢察官偵查起訴。
    理  由
壹、程序方面：
一、按除被告所犯為死刑、無期徒刑、最輕本刑為3 年以上有期
    徒刑之罪或高等法院管轄第一審案件者外，於法院行準備程
    序進行中，被告先就被訴事實為有罪之陳述時，審判長得告
    知被告簡式審判程序之旨，並聽取當事人、代理人、辯護人
    及輔佐人之意見後，裁定進行簡式審判程序；且受命法官行
    準備程序，與法院或審判長有同一之權限；又簡式審判程序
    之證據調查，不受刑事訴訟法第159 條第1 項、第161 條之
    2 、第161 條之3 、第163 條之2 及第164 條至第170 條規
    定之限制，刑事訴訟法第273 條之1 第1 項、第279 條第2
    項前段、第273 條之2 分別定有明文。
二、查本件被告乙○○所犯為死刑、無期徒刑、最輕本刑為3 年
    以上有期徒刑以外之罪，且非高等法院管轄第一審之案件，
    其於準備程序中就前揭被訴事實為有罪之陳述，經法官告知
    簡式審判程序之旨，並聽取公訴人及被告之意見後，本院認
    無不得或不宜改依簡式審判程序進行之處，爰依前揭規定，
    經本院合議庭裁定由受命法官獨任進行簡式審判程序，核先
    敘明。
貳、實體方面
一、上揭事實，迭據被告乙○○於警詢、偵查及本院審理中均坦
    承不諱，且查：
（一）被告於94年9 月2 日，為警採集尿液並經送驗結果，呈嗎
      啡陽性反應之事實，有高雄市立凱旋醫院94年9 月12日濫
      用藥物尿液檢驗報告（嫌疑人尿液對照表，尿液編號：Ｌ
      專－94604 號）1 紙在卷可稽，而被告當場丟棄而扣得之
      白粉1 包（驗後淨重0.24公克，空包裝重0.23公克），經
      送法務部調查局鑑定結果，確係海洛因毒品，此有該局94
      年11月15日調科壹字第220021434 號鑑定通知書1 紙在卷
      可按，核均與被告自白相符，堪予採為論罪之證據，被告
      犯行洵堪認定。
（二）被告前因施用毒品案件，經本院裁定送觀察、勒戒後，認
      有繼續施用毒品之傾向，經本院裁定令入戒治處所施以強
      制戒治，於92年8 月28日因停止戒治出所，而於93年2 月
      23日期滿執行完畢，此有臺灣高等法院被告前案紀錄表及
      臺灣高雄地方法院檢察署被告刑案資料查註紀錄表各1 份
      在卷可稽，其於執行觀察、勒戒及強制戒治執行完畢釋放
      後，5 年內再犯毒品危害防制條例第10條第1 項之施用第
      一級毒品犯行，所為與毒品危害防制條例第23條第2 項之
      規定相符，依法即應予論科。
二、按海洛因係毒品危害防制條例第2 條第2 項第1 款所稱之第
    一級毒品，故核被告所為，係犯該條例第10條第1 項之施用
    第一級毒品罪。被告持有第一級毒品海洛因，進而施用，其
    前後持有之低度行為均應為施用之高度行為所吸收，不另論
    罪。被告先後多次施用第一級毒品海洛因之犯行，時間緊接
    ，方法相同，觸犯構成要件相同之罪名，顯係基於概括犯意
    為之，應依連續犯規定論以一罪，並依法加重其刑。查被告
    前因違反毒品危害防制條例案件，其中施用第一級毒品及第
    二級毒品部分分別經本院以92年度訴字第1397號判處有期徒
    刑7 月、5 月，應執行有期徒刑10月確定；而於93年間因竊
    盜案件，經本院以93年度簡字第2717號判處有期徒刑3 月確
    定，2 案接續執行，而於94年3 月25日縮刑期滿執行完畢，
    有卷附臺灣高等法院被告前案紀錄表1 份可按，其受有期徒
    刑之執行完畢，5 年以內再犯本件有期徒刑以上之罪，為累
    犯，依法加重其刑，並遞加之。爰審酌被告經觀察、勒戒、
    強制戒治，未能戒絕毒癮，其曾因施用第一級毒品海洛因，
    經法院判處有期徒刑7 月確定，甫於94年3 月25日執行完畢
    ，有前開被告前案紀錄表1 份在卷可稽，其竟再次連續施用
    第一級毒品海洛因而觸法，顯見其無悔改之意，意志不堅，
    一犯再犯，有失政府制定毒品危害防制條例之立法美意，惟
    念其施用毒品乃自戕一己之身體健康，尚未害及他人，有心
    戒治卻往往身不由己，所生危害非大，且犯後坦承態度等一
    切情狀，並量處如主文所示之刑，以資懲儆。
三、至扣案之第一級毒品海洛因1 包（驗後淨重0.24公克，空包
    裝重0.23公克，因海洛因附著於包裝上剝離不易，應將包裝
    之整體視為海洛因毒品），已如前述，為被告所有供本件施
    用毒品所用，此業經被告供陳在卷無訛，應依毒品危害防制
    條例第18條第1 項前段之規定，不問屬於犯人與否，沒收銷
    燬之，至送驗時所耗損之毒品既已滅失，爰不另為沒收銷燬
    之諭知，附此敘明。
據上論斷，應依刑事訴訟法第273 條之1 第1 項、第299 條第1
項前段，毒品危害防制條例第10條第1 項、第18條第1 項前段，
刑法第11條、第56條、第47條，判決如主文。
本案經檢察官甲○○到庭執行職務。
中　　華　　民　　國　　94　　年　　12　　月　　30　　日
                  刑事第十五庭  法　官  陳筱蓉
以上正本證明與原本無異。
如不服本判決，應於收受送達後10日內向本院提出上訴書狀。
中　　華　　民　　國　　94　　年　　12　　月　　30　　日
　　　　　　　　　　　　　　    書記官  梁瑜玲
附錄本案論罪科刑法條全文：
毒品危害防制條例第10條
施用第一級毒品者，處六月以上五年以下有期徒刑。
施用第二級毒品者，處三年以下有期徒刑。
